【裁判字號】    92,交抗,898
【裁判日期】    921031
【裁判案由】    違反道路交通管理處罰條例
【裁判全文】
臺灣高等法院交通事件裁定                        九十二年度交抗字第八九八號
    抗  告  人
    即受處分人  乙○○
    代  理  人  甲○○
右抗告人因違反道路交通管理處罰條例案件，不服臺灣臺北地方法院，中華民國九十
二年七月三十一日所為裁定（九十二年度交聲字第五六八號），提起抗告，本院裁定
如左：
    主  文
抗告駁回。
    理  由
一、按汽車停車時，在停車場內或路邊准停車處所停車時，應依規定停放，不得紊亂
    ；且應依停車時間、位置、方式及車種之規定，道路交通安全規則第一百十二條
    第一項第十四、十六款分別定有明文。又汽車駕駛人停車時，停車時間、位置、
    方式、車種不依規定者，處新台幣（下同）六百元以上一千二百元以下罰鍰，道
    路交通管理處罰條例第五十六條第一項第九款復定有明文。再逕行舉發違反道路
    交通管理事件，經汽車所有人依通知單之應到案日期前到案，並告知違規駕駛人
    姓名、
    理；逾應到案日期，處罰機關應依道路交通管理處罰條例第八十五條第三項規定
    處罰該汽車所有人，亦經違反道路交通管理事件統一裁罰基準及處理細則（下稱
    處理細則）第二十四條所明定。又行為人如於停放車輛時，未依停車位置之規定
    停放，嗣為警舉發，而在舉發通知單上所載之應到案日期前到案聽候裁決，經主
    管機關調查後仍認定其有違規停車之行為者，依處理細則第四十四條第一項及違
    反道路交通管理事件統一裁罰基準表（下稱基準表）之規定，須對該違規停車之
    行為人處以六百元之罰鍰。
二、本件受處分人即異議人乙○○所有之車牌號碼三Ε｜九五八○號自用一般小客車
    ，於民國（下同）九十二年三月五日，在台北市青年公園高爾夫球停車場內，因
    未將車輛停放在規劃之汽車停車格位內，而有停車位置不依規定之情形，且駕駛
    人不在現場，嗣於同日十時許，為台北市停車管理處交通助理員賴銀聰發現，而
    以拍照之方式採證，並以受處分人所有該部自用小客車有違反前揭道路交通管理
    處罰條例第五十六條第一項第九款規定之行為逕行掣單舉發，經將舉發通知單送
    達於受處分人後，受處分人於舉發通知單上所載之應到案日期（九十二年四月十
    日）前之九十二年三月二十日向原處分機關提出申訴，惟未在該申訴狀中明確記
    載前述時間該部自用小客車之違規駕駛人確實姓名及年籍，經原處分機關請舉發
    單位即台北市停車管理處調查結果，仍認受處分人所有之該部自用小客車停車時
    有停車位置不依規定之行為，原處分機關乃依道路交通管理處罰條例第五十六條
    第一項第九款、第八十五條第三項及處理細則第二十四條、第四十四條第一項暨
    基準表之規定，於九十二年四月三十日以北市裁三字第車裁二二｜一Α0000
    000號裁決書裁處該部自用小客車所有人即受處分人罰鍰六百元在案。
三、受處分人於原審調查時固不否認其所有之該部自用小客車有於右揭時間停放在前
    揭處所之情事，惟矢口否認有何違反道路交通管理處罰條例規定之行為，辯稱：
    停車之處所並未劃設任何禁止停車之黃線、紅線標誌或設立其他標誌標示禁止停
    車，故其在該處停車應無違規云云。
四、惟查：受處分人所有之前開自用小客車確於右開時間停放在台北市青年公園高爾
    夫球停車場內，且未將該車停放在該停車場所劃設之汽車停車格位內，而有停車
    位置不依規定之違規事實，此為受處分人所不否認，並經證人即提出舉發之台北
    市停車管理處交通助理員賴銀聰於原審證述在卷（見原審九十二年六月二十三日
    訊問筆錄），復有逕行舉發之違規照片一幀及證人賴銀聰提出之現場照片三幀在
    卷可稽，是受處分人所有之前開自用小客車確實未依規定停放在該停車場所劃設
    之汽車停車格位處，至堪確認。受處分人雖以該停車處所並未劃設任何禁止停車
    之黃線、紅線標誌或設立其他標誌標示禁止停車，故其在該處停車應無違規云云
    置辯，然汽車停車時，在停車場內或路邊准停車處所停車時，應依規定停放，不
    得紊亂，已為道路交通安全規則第一百十二條第十四款所明定，而停車場內既劃
    車格位停車，將影響該停車場內之車輛進出、迴轉或造成不便，是縱該停車場內
    並無劃設任何紅、黃線或其他禁止停車之標誌，為保障其他駕駛用路人之安全及
    權益，駕駛人仍應將車輛停放在劃設之汽車停車格位內，否則於停車場內又何焉
    劃設汽車停車格位，是受處分人以上述辯詞指摘原處分不當云云，顯無理由，不
    足採信。本件事證明確，受處分人所有之上開自用小客車確有未依停車位置規定
    停車之違規行為，堪以認定。
五、原審因認受處分人所有之該部自用小客車確有於右揭時、地未依停車位置規定違
    規停車之行為，且受處分人已於舉發通知單上所載應到案日期前向原處分機關提
    出申訴，原處分機關爰依前揭道路交通管理處罰條例第五十六條第一項第九款、
    第八十五條第三項及處理細則第二十四條、第四十四條第一項暨基準表之規定，
    就受處分人所有前開自用小客車違規停車之行為裁處受處分人罰鍰六百元，並無
    不當，駁回其異議，洵無不當。抗告意旨另舉道路旁禁止停車限制，路旁均劃有
    黃線或紅線或其他禁止停車的標誌為由，認場內既未設有禁止停車標誌，即不觸
    法云云，惟以停車場內劃有停車格，其目的即是要駕駛者在停放車輛時，須停在
    停車格內始可，場內其餘部分即屬不得停放車輛，否則即無設置停車場及劃格之
    必要，此與道路旁原則性車輛均能停放，只有在劃有禁止停車標線或標誌情況下
    始不得停放之情形並不相符合，抗告人所辯於法未合，其抗告並無理由，應予駁
    回。
六、據上論結，應依道路交通管理處罰條例第八十九條、道路交通案件處理辦法第二
    十六條，刑事訴訟法第四百十二條，裁定如主文。
中      華      民      國    九十二    年      十      月    三十一    日
                              臺灣高等法院交通法庭
                                  審判長法  官  許  增  男
                                        法  官  陳  孟  瑩
                                        法  官  周  煙  平
右正本證明與原本無異。
不得再抗告。
                                        書記官  蕭  麗  珍
中      華      民      國    九十二    年     十一     月      五      日


司法院資訊處製作；財團法人民間司法改革基金會備份。
